【裁判字號】    92,易,606
【裁判日期】    920409
【裁判案由】    竊盜等
【裁判全文】
臺灣板橋地方法院刑事判決                          九十二年度易字第六六號
    公  訴  人  臺灣板橋地方法院檢察署檢察官
    被      告  甲○○
右列被告因贓物案件，經檢察官提起公訴（九十二年度偵字第一九七三號），本院判
決如左：
    主  文
甲○○收受贓物，處拘役貳拾日，如易科罰金，以參佰元折算壹日。
    事  實
一、甲○○於民國（下同）九十二年一月六日十九時許，在臺北縣三峽鎮○○路附近
    ，明知丁○○（另行審結）所交予懸掛ＦＡＱ─００九號車牌（起訴書誤載為Ｆ
    ＡＱ─０九０號車牌）之機車（該機車車身原懸掛車牌號碼為ＦＤＥ─０九０號
    機車車身係乙○○所有，另ＦＡＱ─００九號車牌，則屬丙○○所有，而丁○○
    於九十二年一月六日十五時三十分許，在臺北縣三峽鎮○○路長福橋頭前，以自
    備鑰匙予以竊取該懸掛ＦＡＱ─００九號車牌之機車）係屬來源不明無正當權源
    之贓車，竟收受該機車而供己騎用。嗣於九十二年一月八日十九時三十分許，甲○○騎乘該部贓車行經臺北縣三峽鎮○○路與愛國路口，為警查獲。
二、案經臺北縣政府警察局三峽分局報請臺灣板橋地方法院檢察署檢察官偵查起訴。
    理  由
一、訊據被告甲○○固坦承於右揭時、地收受上開機車等情不諱，惟矢口否認有何收
    受贓物犯行，辯稱：伊係向丁○○借機車，而伊有問丁○○關於機車的來源，丁○○說是他向親戚或朋友借的，伊不知該機車係贓車云云。然查，上開機車之車
    身原懸掛車牌號碼為ＦＤＥ─０九０號，該機車車身係乙○○所有，另ＦＡＱ─
    ００九號車牌，則屬丙○○所有，而丁○○於九十二年一月六日十五時三十分許
    ，在臺北縣三峽鎮○○路長福橋頭前，以自備鑰匙予以竊取該懸掛ＦＡＱ─００
    九號車牌機車之事實，業據同案被告丁○○迭於警訊、偵查時供述甚詳，核與證
    人即被害人乙○○、丙○○分別於警訊及本院審理時證述之情節相符，復有臺北
    縣政府警察局贓物認領單二份暨車輛車牌失竊作業─查獲車輛認可資料二份附於
    偵查卷可憑，而被告甲○○自九十二年一月六日起向同案被告甲○○收受前揭機
    車，至經警查獲止，使用該機車已逾二日，其竟未索取該車行車執照以查其來源
    或於使用該機車時供隨時查驗，有違常理，況同案被告丁○○於警訊時即供承：
    「（問：你有無告訴甲○○該部重機車ＦＤＥ─０九０號是你竊取來的？）我有
    告訴甲○○」等語（見偵查卷第五頁正面），參諸同案被告丁○○係以自備鑰匙
    予以竊取該懸掛ＦＡＱ─０九０號車牌機車乙節，已如前述，而被告甲○○亦於
    借車當時有看到前揭機車之鑰匙孔遭撬開等情，已據被告甲○○於本院審理時供
    承在卷（見本院九十二年三月五日訊問筆錄），凡此均足徵被告甲○○明知該車
    係屬來源不明之贓車仍予收受，至為灼然，被告甲○○辯稱其不知該車係贓車云
    云，無非事後卸責之詞，不足採信。是本件事證明確，被告甲○○犯行洵堪認定
    ，應予依法論處。
二、按刑法第三百四十九條第一項之規定，立法意旨在於處罰追贓困難，被告甲○○
    既明知為贓物而予以收受，對於追贓已構成困難，核其所為，係犯刑法第三百四
    十九條第一項之收受贓物罪。爰審酌被告甲○○所收受贓物之價值，暨其犯罪之
    動機、目的、手段、所生危害及犯罪後態度等一切情狀，量處如主文所示之刑，
    並諭知易科罰金之折算標準，以示懲儆。
三、同案被告丁○○俟於到案後另行審結。
據上論斷，應依刑事訴訟法第二百九十九條第一項前段，刑法第三百四十九條第一項
、第四十一條第一項前段，罰金罰鍰提高標準條例第一條前段、第二條，判決如主文
。
本案經檢察官顏世翠到庭執行職務。
中      華      民      國    九十二    年      四      月      九      日
                                  臺灣板橋地方法院刑事第六庭
                                          法  官  林海祥
右正本證明與原本無異。
如不服本判決，應於判決送達後十日內，向本院提出上訴狀。
                                          書記官  陳映孜
中      華      民      國      九十二      年      四    月    十一    日
附錄本案論罪科刑主要法條：
中華民國刑法第三百四十九條
收受贓物者，處三年以下有期徒刑、拘役或五百元以下罰金。
搬運、寄藏、故買贓物或為牙保者，處五年以下有期徒刑、拘役或科或併
科一千元以下罰金。
因贓物變得之財物，以贓物論。


司法院資訊處製作；財團法人民間司法改革基金會備份。
